臺灣高等法院刑事裁定
111年度聲更一字第4號
聲  請  人  臺灣高等檢察署檢察官
受  刑  人  陳柏翰




上列聲請人因受刑人數罪併罰有二裁判以上，聲請定其應執行之
刑（110年度執聲字第1604號），本院裁定後經最高法院撤銷發
回，本院更為裁定如下：
    主  文
陳柏翰犯如附表所示各罪所處之刑，應執行有期徒刑陸年貳月。
    理  由
一、聲請意旨略以：受刑人陳柏翰因詐欺等數罪，先後經判決確
    定如附表，應依刑法第53條、第51條第5款規定，定其應執
    行之刑，爰依刑事訴訟法第477條第1項規定聲請定應執行之
    刑等語。
二、經查，受刑人因犯如附表編號1至11所示之罪，先後經判處
    如附表編號1至11所示之刑，均經分別確定在案，且各罪均
    為裁判確定前所犯，有各該刑事判決書附卷可憑。又受刑人
    所犯各罪均不得易科罰金，茲據檢察官就附表所示各罪請求
    聲請定其應執行之刑，本院審核認其聲請正當，應依法定應
    執行之刑。
三、又受刑人所犯如附表編號1至11所示各罪，其中編號2至11所
    示之31罪，初經臺灣新北地方法院以107年度訴字第578、58
    9、813號判決（下稱第一審判決）各判處有期徒刑罪刑，並
    定應執行刑為有期徒刑6年；嗣受刑人提起第二審上訴，本
    院雖以108年度上訴字第1417號判決撤銷前開第一審判決，
    惟仍論處受刑人犯31罪刑，並定其應執行刑為有期徒刑6年
    （下稱第二審判決）；受刑人不服提起第三審上訴後，除上
    開第二審判決附表一編號4部分（即附表編號11部分，第一
    審判處有期徒刑1年，第二審改判量處有期徒刑1年2月），
    經最高法院撤銷發回更審外，其餘30罪均經最高法院以109 
    年度台上字第4631號判決駁回上訴確定。上開撤銷發回更審
    部分，嗣於本院以109年度上更一字第156號案件審理中，經
    受刑人撤回其第二審上訴而告確定。查上開第一審及第二審
    判決，均在踐行直接審理程序後而為量刑及定上開應執行刑
    為有期徒刑6年，後雖因其分別遭上級審撤銷部分罪刑而使
    該等定刑部分失所附麗，然上開確定判決之最後事實審法院
    既均係在直接審理後，詳敘其刑罰裁量之理由，並明確表達
    對於定刑之意見，則在前開部分（即附表編號2至11所示各
    罪）總罪數、罪名及各罪宣告刑均無變更下，就此部分定刑
    ，尚非不得作為本件本院定刑之參酌。
四、按數罪併罰，分別宣告多數有期徒刑者，於各刑中之最長期
    以上，各刑合併之刑期以下，定其刑期，但不得逾三十年，
    刑法第51條第5款定有明文。乃因刑罰之科處，應以行為人
    之責任為基礎，考量人之生命有限，刑罰對被告造成之痛苦
    程度，係以刑度增加而生加乘效果，而非等比方式增加，如
    以實質累加方式執行，刑責恐將偏重過苛，不符現代刑事政
    策及刑罰之社會功能，故透過定應執行刑，採限制加重原則
    ，授權法官綜合斟酌被告犯罪行為之不法與罪責程度、各罪
    彼此間之關聯性（例如數罪犯罪時間、空間、各行為所侵害
    法益之專屬性或同一性、數罪對法益侵害之加重效應等）、
    數罪所反應被告人格特性與傾向、對被告施以矯正之必要性
    等，妥適裁量最終具體應實現之刑罰，以符罪責相當之要求
    。因此，法院於酌定執行刑時，應體察法律恤刑之目的，為
    妥適之裁量，俾符合實質平等原則（最高法院105年度台抗
    字第626號裁定意旨參照）。
五、查受刑人所犯如附表所示各罪，均係犯加重詐欺取財罪，渠
    等罪質相同，惟係侵害不同被害人之財產法益，犯罪時間集
    中分布在民國106年12月16日至27日間；本院審酌受刑人所
    犯上開各罪所反映相同之人格特質，所犯各罪均屬相同之詐
    欺取財之犯罪類型，於併合處罰時，其責任重複非難程度高
    ，與上開數罪所實現刑罰經濟的功能，及上開數罪對法益之
    侵害並無應予特別加重之必要，如以實質累加方式執行，刑
    責恐將偏重過苛，不符現代刑事政策及刑罰之社會功能，參
    酌上揭最高法院裁定意旨，以及如編號2至11所示之罪，曾
    經臺灣新北地方法院107年度訴字第578、589、813號判決、
    本院108年度上訴字第1417號判決均定應執行有期徒刑6年，
    暨斟酌受刑人對本件定應執行刑為無意見之表示（見本院定
    應執行刑案件陳述意見狀）等一切情狀，在附表所示各罪宣
    告刑總和上限等內、外部性界限，依刑法第51條第5款規定
    ，就附表編號1至11所示之罪所處之刑，定其應執行之刑如
    主文。
據上論斷，應依刑事訴訟法第477條第1項，刑法第53條、第51條
第5款，裁定如主文。
中　　華　　民　　國　　111 　年　　2 　　月　　14　　日
                  刑事第十九庭  審判長法　官  曾淑華
                                      法　官  李殷君
                                      法　官  陳文貴
以上正本證明與原本無異。
如不服本裁定，應於收受送達後五日內向本院提出抗告狀。
                                      書記官  俞妙樺
中　　華　　民　　國　　111 　年　　2 　　月　　14　　日








附表
編            號  1 2 3 罪            名     加重詐欺取財罪     加重詐欺取財罪     加重詐欺取財罪 宣     告     刑  有期徒刑1年 有期徒刑1年2月  有期徒刑2年5月  犯   罪   日  期  106年12月21日 106年12月21日~ 106年12月22日 106年12月22日~ 106年12月26日 偵   查   機  關年   度   案  號  臺北地檢178年度偵字第4298號 新北地檢107年度偵字第2350號等 新北地檢107年度偵字第2350號等 最  後   事實審 法    院 臺北地院 臺灣高院 臺灣高院  案    號 107年度審訴字第474號 108年度上訴字第1417號 108年度上訴字第1417號  判決日期 107年10月25日 108年12月11日 108年12月11日 確  定   判  決 法    院 臺北地院 最高法院 最高法院  案    號 107年度審訴字第474號 109年度台上字第4631號 109年度台上字第4631號  判    決確定日期 107年11月28日 109年10月14日 109年10月14日 是否為得易科罰金之案件           否          否          否 備            註  臺北地檢108年度執緩字第146號（新北地檢110年度執撤緩助字第47號） 新北地檢110年度執更字第1103號 新北地檢110年度執更字第1103號    編號2至11所示之罪，曾經新北地院107年度訴字第578、589、813號判決、臺灣高院108年度上訴字第1417號判決均定應執行有期徒刑6年  













編            號  4 5 6 罪            名     加重詐欺取財罪    加重詐欺取財罪    加重詐欺取財罪 宣     告     刑  有期徒刑1年7月 （共2罪） 有期徒刑1年6月 （共4罪） 有期徒刑1年5月 （共3罪） 犯   罪   日  期  106年12月22日~ 106年12月26日、 106年12月27日 106年12月21日、 106年12月27日、 106年12月24日、 106年12月25日 106年12月21日、 106年12月22日、 106年12月23日 偵   查   機  關年   度   案  號  新北地檢107年度偵字第2350號等 新北地檢107年度偵字第2350號等 新北地檢107年度偵字第2350號等 最  後   事實審 法    院 臺灣高院 臺灣高院 臺灣高院  案    號 108年度上訴字第1417號 108年度上訴字第1417號 108年度上訴字第1417號  判決日期 108年12月11日 108年12月11日 108年12月11日 確  定   判  決 法    院 最高法院 最高法院 最高法院  案    號 109年度台上字第4631號 109年度台上字第4631號 109年度台上字第4631號  判    決確定日期 109年10月14日 109年10月14日 109年10月14日 是否為得易科罰金之案件           否          否          否 備            註  新北地檢110年度執更字第1103號 新北地檢110年度執更字第1103號 新北地檢110年度執更字第1103號   編號2至11所示之罪，曾經新北地院107年度訴字第578、589、813號判決、臺灣高院108年度上訴字第1417號判決均定應執行有期徒刑6年   













編            號  7 8 9 罪            名     加重詐欺取財罪    加重詐欺取財罪    加重詐欺取財罪 宣     告     刑  有期徒刑1年3月 （共5罪） 有期徒刑1年1月 （共9罪） 有期徒刑1年 （共4罪） 犯   罪   日  期  106年12月21日~ 106年12月22日、 106年12月23日（3次）、 106年12月24日 106年12月16日（2次）、 106年12月21日、 106年12月22日~106年12月23日、 106年12月23日、 106年12月25日（4次） 106年12月16日（2次）、 106年12月18日~106年12月21日、 106年12月22日 偵   查   機  關年   度   案  號  新北地檢107年度偵字第2350號等 新北地檢107年度偵字第2350號等 新北地檢107年度偵字第2350號等 最  後   事實審 法    院 臺灣高院 臺灣高院 臺灣高院  案    號 108年度上訴字第1417號 108年度上訴字第1417號 108年度上訴字第1417號  判決日期 108年12月11日 108年12月11日 108年12月11日 確  定   判  決 法    院 最高法院 最高法院 最高法院  案    號 109年度台上字第4631號 109年度台上字第4631號 109年度台上字第4631號  判    決確定日期 109年10月14日 109年10月14日 109年10月14日 是否為得易科罰金之案件           否          否          否 備            註  新北地檢110年度執更字第1103號 新北地檢110年度執更字第1103號 新北地檢110年度執更字第1103號   編號2至11所示之罪，曾經新北地院107年度訴字第578、589、813號判決、臺灣高院108年度上訴字第1417號判決均定應執行有期徒刑6年   











編            號  10 11 （以下空白） 罪            名     加重詐欺取財罪      加重詐欺取財罪  宣     告     刑  有期徒刑2年11月 有期徒刑1年  犯   罪   日  期  106年12月24日~106年12月27日 106年12月16日  偵   查   機  關年   度   案  號  新北地檢107年度偵字第2350號等 新北地檢107年度偵字第2350號等  最  後   事實審 法    院 臺灣高院 新北地院   案    號 108年度上訴字第1417號 107年度訴字第578、589、813號   判決日期 108年12月11日 107年12月20日  確  定   判  決 法    院 最高法院 新北地院   案    號 109年度台上字第4631號 107年度訴字第578、589、813號   判    決確定日期 109年10月14日 109年12月16日 （撤回上訴）  是否為得易科罰金之案件           否          否 　  備            註  新北地檢110年度執更字第1103號 新北地檢110年度執更字第1103號    編號2至11所示之罪，曾經新北地院107年度訴字第578、589、813號判決、臺灣高院108年度上訴字第1417號判決均定應執行有期徒刑6年